臺灣雲林地方法院刑事判決　　　　　　　　96年度易字第86號
公　訴　人　臺灣雲林地方法院檢察署檢察官
被　　　告　甲○○
選任辯護人　蕭敦仁律師
上列被告因妨害公務案件，經檢察官提起公訴（96年度偵字第
565 號），被告於準備程序進行中就被訴事實為有罪之陳述，本
院合議庭裁定進行簡式審判程序，判決如下：
    主  文
甲○○犯剝奪他人行動自由罪，處有期徒刑柒月，減為有期徒刑
月又拾伍日，如易科罰金，以新臺幣壹仟元折算壹日。
    事  實  及  理  由
一、本件係經被告甲○○於準備程序進行中就被訴事實為有罪之
    陳述，而經本院合議庭裁定以簡式審判程序審理，則依刑事
    訴訟法第273 條之2 、同法第159 條第2 項之規定，不適用
    傳聞法則有關限制證據能力之相關規定；並得依同法第310
    條之2 之準用同法第454 條之規定製作略式判決書，僅需記
    載犯罪事實、證據名稱及應適用之法條，並得以簡略方式為
    之，合先敘明。
二、犯罪事實：甲○○因積欠稅款、罰金等案件，遭財政部臺灣
    省中區國稅局北港稽徵所、雲林縣稅捐稽徵處及雲林縣環境
    保護局（下稱雲林縣環保局）等單位移送法務部行政執行署
    嘉義行政執行處（下稱嘉義行政執行處）執行，經執行後仍
    不足清償，嘉義行政執行處執行書記官乙○○、執行員丙○○及雲林縣環保局人員丁○○，乃於民國96年1 月19日上午
    10時10分許，前往甲○○位於雲林縣元長鄉下寮村東庄31之
    16號住處，欲查封其所有車牌號碼WJ-7668 號之自小客車，
    俾予拍賣。詎甲○○知其等來意後，心生不滿，明知其住處
    兩側均有高度1.6 公尺之圍牆，後方種植大片植物、農作物
    ，除前方留有6 公尺寬之鐵門可供人、車出入外，並無其他
    出口，若鐵門關閉，將使執行人員無法離去，竟基於妨害公
    務暨剝奪他人行動自由之犯意，返回其上址住宅內，使用遙
    控器將鐵門關閉，以此強暴方式，妨害前往執行之公務員乙○○、丙○○、丁○○3 人依法執行職務，及剝奪乙○○等
    3 人之行動自由，時間長達約20分鐘，嗣因丙○○等人合力
    將鐵門強行推開，始得離去。
三、前項犯罪事實，有下列證據可資為佐：
    (一)被告於本院審理時供認不諱。
    (二)證人乙○○、丙○○於警詢及偵查中之證言及其2 人之公
      務員證件。
    (三)證人即前往處理之員警蔡榮泰、陳春成於偵查中之證言。
    (四)嘉義行政執行處執行案件93年度水污罰執7298號、93年度
      房稅執字第16463 號、94年度房稅執字第22737 、22738
      號、95年度房稅執字第3233、3234號、93年度綜所稅執字
      第6166號卷宗各1 宗。
    (五)現場圖1 張、現場照片共17張。
四、被告甲○○於嘉義行政執行處人員乙○○、丙○○及雲林縣
    環保局人員丁○○於上開時、地執行職務時，以剝奪他人行
    動自由之方式對上開3 人施以強暴，核其所為，係犯刑法第
    135 條第1 項之妨害公務執行罪及同法第302 條第1 項之剝
    奪他人行動自由罪。公訴意旨認妨害公務部分，被告係犯刑
    法第135 條第2 項之意圖妨害公務員依法執行職務而施強暴
    罪，尚有誤會，起訴法條應予變更。被告所犯上開2 罪，係
    1 行為觸犯數罪名，為想像競合犯，應依刑法第55條之規定
    從一重之刑法第302 條第1 項之罪處斷；其以1 行為同時妨
    害3 人之行動自由，係1 行為侵害數法益，亦為想像競合犯
    ，應從一重處斷。爰審酌被告於公務員前往其住處執行職務
    時，竟以關閉鐵門剝奪他人行動自由之非理性方式，阻止嘉
    義行政執行處及雲林縣環保局人員執行公務，危害公務員執
    行職務時之安全，及其犯後坦承犯行、教育程度為大學肄業
    等一切情狀，量處如主文所示之刑。又查被告犯罪時間在96
    年4 月24日以前，其所犯上開罪刑，核與中華民國96年罪犯
    減刑條例第2 條第1 項第3 款之規定相符，爰依同條例第7
    條、第9 條之規定，減其宣告刑2 分之1 ，併諭知易科罰金
    之折算標準。
五、據上論斷，應依刑事訴訟法第273 條之1 第1 項、第299 條
    第1 項前段、第310 條之2 、第454 條第1 項、第300 條，
    刑法第135 條第1 項、第302 條第1 項、第55條、第41條第
    1 項前段，中華民國96年罪犯減刑條例第2 條第1 項第3 款
    、第7 條、第9 條，刑法施行法第1 條之1 第1 項、第2 項
    前段，判決如主文。
本案經檢察官戊○○到庭執行職務。
中　　華　　民　　國　　96　　年　　7 　　月　　23　　日
                  刑事第三庭    法  官　王　素　珍
以上正本證明與原本無異。
如不服本判決，應於判決收受後10日內，向本院提出上訴狀（須
附繕本）。
                                書記官　吳　伊　婷
中　　華　　民　　國　　96　　年　　7 　　月　　24　　日
附錄本案論罪科刑法條：
中華民國刑法第135條第1項
（妨害公務執行及職務強制罪）
對於公務員依法執行職務時，施強暴脅迫者，處3 年以下有期徒
刑、拘役或3 百元以下罰金。
意圖使公務員執行一定之職務或妨害其依法執行一定之職務或使
公務員辭職，而施強暴脅迫者，亦同。
犯前二項之罪，因而致公務員於死者，處無期徒刑或7 年以上有
期徒刑；致重傷者，處3 年以上10年以下有期徒刑。
中華民國刑法第302條第1項
（剝奪他人行動自由罪）
私行拘禁或以其他非法方法，剝奪人之行動自由者，處5 年以下
有期徒刑、拘役或3 百元以下罰金。
因而致人於死者，處無期徒刑或7 年以上有期徒刑，致重傷者，
處3 年以上10年以下有期徒刑。
第 1 項之未遂犯罰之。
